# 矿山企业权益金及所得税问题

提问人：liumengnan23 时间：2021-11-08 23:33:06
陈版主好：我司为一家矿山开采企业，因 20 年矿证到期需办理延期，政府根据《财政部 国土资源部关于印发的通知》需我司缴纳自 2006 年至 2020年度累计已备案储量权益金约 2 亿元。
问题1.此部分权益金对以前年度已开采部分是否需作为前期差错更正约 1 亿元，因我司为上市公司前期差错更正影响较大且此事项为 21 年度确认缴纳，能否在以后年度进行摊销处理。
问题2.我司 2020 年度 11 月被评为高新技术企业，但年报报出日之前不确定是否按15%税率进行申报，故按25%进行申报。待正式汇算清缴时再进行确认，故导致退税金额约 3000 万元，占上年度净利润4%。此部分是否需做前期差错更正呢？
感谢陈版主的解答

回答人：chenyiwei
1 、首先要确定为何现在要补交？如果不进行采矿证延期是否就无需补交？或者前期遗漏计提确认？
2 、参考《中审众环研究 2020 》之“问题2-3-18（资产负债表日后取得《高新技术企业认定证书》对报告年度财务报表的影响问题）”。建议了解：
为何在年报报出日之前会存在该疑问和不确定性；相关规定对此是否明确；后续该不确定性是如何消除的。